臺灣臺北地方法院刑事判決　　　　　 96年度交簡上字第220號
上　訴　人　臺灣臺北地方法院檢察署檢察官
被　　　告　甲○○
上列上訴人因被告公共危險案件，不服本院96年度北交簡字第
1704號中華民國96年7月13日第一審簡易判決（聲請簡易判決處
刑案號：96年度偵字第5981號），提起上訴，本院管轄之第二審
合議庭判決如下：
    主  文
原判決撤銷。
甲○○犯不能安全駕駛動力交通工具罪，處罰金新臺幣伍萬元，
如易服勞役，以新臺幣壹仟元折算壹日。減為罰金新臺幣貳萬伍
仟元，如易服勞役，以新臺幣壹仟元折算壹日。
    犯  罪  事  實
一、甲○○於民國96年2月12日5時47分許，飲用酒類後，已達不
    能安全駕駛動力交通工具之程度，仍駕駛車號CT-7125號重
    型機車上路，途經臺北市○○區○○街與西園路口時，經警
    攔檢盤查，測得呼氣酒精濃度值為每公升0.57毫克，始被查
    獲。
二、案經臺北市政府警察局萬華分局移送臺灣臺北地方法院檢察
    署檢察官偵查後聲請以簡易判決處刑。
    理  由
一、本件被告於審判期日經合法通知未到庭，未曾爭執檢察官聲
    請簡易判決處刑書內所列證據之證據能力，經本院審酌結果
    ，該等證據尚無不得為證據之情形，應認均有證據能力，首
    開敘明。
二、上揭犯罪事實，業據被告甲○○坦承不諱，核與卷附之測試
    觀察紀錄表、臺北市政府警察局舉發違反道路交通管理事件
    通知單、酒精濃度測試表等證據相符，被告犯行已堪認定。
三、核被告所為，係犯刑法第185條之3之不能安全駕駛動力交通
    工具罪。原審以被告事證明確，予以論罪科刑，固非無見，
    惟被告犯罪後，中華民國九十六年罪犯減刑條例於96年7月
    16 日生效施行，而被告本案犯罪在96年4月24日以前，合於
    上開條例第2條第1項第3款應予減刑之規定，原審未及審酌
    及此，尚有未洽。上訴意旨以原判決未及適用上開減刑條例
    ，請求撤銷原判決，為有理由，自應由本院予以撤銷改判。
    爰審酌被告前無犯罪前案紀錄，有臺灣高等法院被告前案紀
    錄表在卷可按，其素行尚佳；被告犯後坦承犯行，態度良好
    ，以及其犯罪之動機、手段、所生危害等一切情狀，爰量處
    主文所示之刑，並諭知易服勞役之折算標準。另被告之前開
    犯行，犯罪時間係在96年4月24日以前，合於中華民國九十
    六年罪犯減刑條例第2條第1項第3款之規定，被告宣告刑應
    依法減其刑期二分之一。
四、被告經合法通知未到庭，有送達證書一紙在卷可稽，爰依刑
    事訴訟法第371條規定，不待其陳述逕行判決。
據上論斷，應依刑事訴訟法第455條之1第1項、第3項、第369 條
第1項前段、第364條、第299條第1項前段、第371條，刑法第185
條之3、第42條第3項前段，刑法施行法第1條之1，中華民國九十
六年罪犯減刑條例第2條第1項第3款、第7條，判決如主文。
本案經檢察官高怡修到庭執行職務。
中　　華　　民　　國　　96　　年　　10　　月　　11　　日
                  刑事第六庭  審判長法  官  周占春
                                    法  官  林孟皇
                                    法  官  趙子榮
上正本證明與原本無異。
不得上訴。
                                    書記官  陳怡君
中　　華　　民　　國　　96　　年　　10　　月　　11　　日
附錄本案論罪科刑法條全文：
中華民國刑法第185條之3
（重大違背義務致交通危險罪）
服用毒品、麻醉藥品、酒類或其他相類之物，不能安全駕駛動力
交通工具而駕駛者，處1年以下有期徒刑、拘役或3萬元以下罰金
。
